臺灣板橋地方法院交通事件裁定　　　 100年度交聲字第3289號
　　　　　　　　　　　　　　　　　 100年度交聲字第3290號
　　　　　　　　　　　　　　　　　 100年度交聲字第3291號
　　　　　　　　　　　　　　　　　 100年度交聲字第3292號
　　　　　　　　　　　　　　　　　 100年度交聲字第3293號
　　　　　　　　　　　　　　　　　 100年度交聲字第3294號
　　　　　　　　　　　　　　　　　 100年度交聲字第3295號
　　　　　　　　　　　　　　　　　 100年度交聲字第3296號
　　　　　　　　　　　　　　　　　 100年度交聲字第3297號
　　　　　　　　　　　　　　　　　 100年度交聲字第3298號
　　　　　　　　　　　　　　　　　 100年度交聲字第3299號
　　　　　　　　　　　　　　　　　 100年度交聲字第3300號
　　　　　　　　　　　　　　　　　 100年度交聲字第3301號
　　　　　　　　　　　　　　　　　 100年度交聲字第3302號
　　　　　　　　　　　　　　　　　 100年度交聲字第3303號
原處分機關　交通部公路總局臺北區監理所蘆洲監理站
受處分人即
異　議　人　楊建來
上列受處分人即異議人因違反道路交通管理處罰條例事件，對於
交通部公路總局臺北區監理所蘆洲監理站分別所為如附表所示之
十五次裁決處分，聲明異議，本院裁定如下：
    主  文
異議均駁回。
    理  由
一、聲明異議意旨略以：受處分人即異議人楊建來因不住在被罰
    的地方（按：指戶籍地即新北市○○區○路頭街十號五樓）
    ，故被裁處最高罰，希望法院能減輕改變成低罰云云。
二、按受處分人不服道路交通管理處罰條例第八條所定主管機關
    所為之處罰者，得於接到裁決書之翌日起二十日內，向管轄
    地方法院聲明異議，道路交通管理處罰條例第八十七條第一
    項定有明文。次按交通法庭認聲明異議不合法律上之程式，
    且無從補正者，應以裁定駁回之，道路交通案件處理辦法第
    十八條亦定有明文。
三、經查：
  (一)按送達，於應受送達人之住居所、事務所或營業所為之；於
    應送達處所不獲會晤應受送達人時，得將文書付與有辨別事
    理能力之同居人、受僱人或應送達處所之接收郵件人員；送
    達，不能依前二條規定為之者，得將文書寄存送達地之地方
    自治或警察機關，並作送達通知書兩份，一份黏貼於應受送
    達人住居所、事務所、營業所或其就業處所門首，另一份交
    由鄰居轉交或置於該送達處所信箱或其他適當位置，以為送
    達。前項情形，由郵政機關為送達者，得將文書寄存於送達
    地之郵政機關，行政程序法第七十二條第一項前段、第七十
    三條第一項、第七十四條第一項及第二項亦分別定有明文。
    又處理違反道路交通管理事件有關文書送達之程序，依行政
    程序法之規定，違反道路交通管理事件統一裁罰基準及處理
    細則第五條亦定有明文。揆諸前揭法條規定，有關違反道路
    交通管理事件裁決書之送達，自應適用行政程序法有關文書
    送達之程序。
  (二)綜上說明，就本件異議人聲明異議之違規事實及處罰，係原
    處分機關交通部公路總局臺北區監理所蘆洲監理站分別於如
    附表所示之十五次裁決日期分別製開如附表所示之十五次違
    反道路交通管理事件裁決書（下稱裁決書）所作成之裁決，
    並由郵政機關分別於如附表所示之時間送達於異議人當時起
    迄今所設籍之「戶籍地」即其所有車號K8H-129 號重型機車
    「車籍地」即「新北市○○區○○里○路○街十號五樓」，
    惟因分別於該應送達處所不獲會晤應受送達人即異議人、同
    居人、受僱人或應送達處所之接收郵件人員，故分別將上開
    十五次裁決書分別寄存送達地之郵政機關，並各作送達通知
    書兩份，一份黏貼於應受送達人住所門首，另一份置於該送
    達處所信箱或其他適當位置，以為送達一節，此有上開裁決
    書十五份、送達證書十五張、司法院電子閘門戶役政資訊連
    結作業系統之異議人個人基本資料查詢結果單、公路監理電
    子閘門車號查詢重型機車車籍單各一紙在卷可憑。至異議人
    雖提出房屋租賃契約書三份欲證明其未居住在戶籍地，而係
    另住於新北市○○區○○街三十二巷二十一弄二十七號七樓
    （套房分租）、新北市○○區○○街七巷三號五樓之一之地
    址（前揭房屋租賃契約書三份之租賃起迄時間各係自九十七
    年二月一日起至九十九年二月一日止、九十九年二月一日起
    至一００年二月一日止、九十九年十一月一日起至一００年
    十月三十一日止），然縱異議人所陳上情非虛，惟其並未依
    「公路監理電腦系統車輛車籍及駕駛人駕籍增設住居所或就
    業處所地址作業注意事項」或其他相關規定，向原處分機關
    或相關公路監理機關申請增設住居所或就業處所等通信地址
    ，亦未曾於任何書狀中向原處分機關或相關公路監理機關陳
    明或記載其另住於其他相關居所住址一情，亦經原處分機關
    交通部公路總局臺北區監理所蘆洲監理站函覆本院：「…二
    、經查楊君（即異議人）並未考領任何汽、機車駕駛執照，
    其名下所有旨揭2 部機車（即：車號K8H-129 號、車號N55-
    113 號）亦未申請增設車籍住居所或就業處所地址」等語明
    確，此有該站一００年十二月二十六日北監蘆三字第100200
    5795號函一份在卷可憑。則原處分機關於分別製開上開十五
    次裁決書時根本無從查悉異議人是否另有相關居所一節，是
    此均屬可歸責於異議人之事由所致，並非可歸責於原處分機
    關。準此，自可認異議人於原處分機關分別製開上開十五次
    裁決書當時別無留存其他相關居所地址以供原處分機關作為
    送達上開十五次裁決書之依據，則原處分機關前揭對於上開
    十五次裁決書之送達程序當為合法，自均無違法或不當之程
    序瑕疵可言。從而，足認上開十五次裁決書業早於如附表所
    示之時間合法送達（按上開十五次送達期間均係於行政程序
    法施行後〔九十年一月一日〕，是依行政程序法第七十二條
    第一項前段規定，送達應向受送達人之住居所、事務所或營
    業所為之。又九十二年二月七日新修正之民事訴訟法第一百
    三十八條第二項規定「寄存送達，自寄存之日起，經十日內
    發生效力。」惟是項送達之效力，行政程序法第一章第十一
    節送達之規定，並無準用之規定，則關於民事訴訟法第一百
    三十八條第二項寄存送達之生效日期，自不在準用之列〈高
    雄高等行政法院九十四年度訴字第七二０號裁定意旨可資參
    照〉）。則本件異議人如對原處分機關分別所為之上開十五
    次裁決不服欲提起聲明異議，依照前開法條說明，其各二十
    日之合法提出聲明異議期間即自如附表所示之十五次裁決書
    分別發生送達效力後之翌日起算，而異議人當時起迄今所設
    籍之「戶籍地」即其所有車號K8H-129 號重型機車「車籍地
    」即「新北市○○區○○里○路○街十號五樓」，與原處分
    機關之間（原處分機關之機關地址：新北市蘆洲區○○○路
    一六三號），依法院訴訟當事人在途期間標準第四條第一項
    第二款及第二條第一項規定，在途期間為二日，故其異議期
    間各應於如附表之「異議期間屆滿日期」欄所示之日屆滿（
    如遇有末日為假日等休息日時，則順延至該休息日之次日）
    。從而，異議人遲至一００年九月二十九日，逾期始向原處
    分機關提起上開十五件之聲明異議，有原處分機關收件章日
    期蓋印於聲明異議狀一紙可參，則異議人提起聲明異議之時
    點，均已逾二十日之法定期間，則其聲明異議均顯不合法律
    上程式，且均無從補正，揆諸前揭說明，自應將異議人之異
    議予以駁回。
據上論斷，應依道路交通管理處罰條例第八十七條第二項，道路
交通事件處理辦法第十七條，裁定如主文。
中    華    民    國   100    年    11    月    7     日
                  交通法庭    法  官  林家賢
以上正本證明與原本無異。
如不服本裁定，應於裁定送達後五日內向本院提出抗告狀（應附
繕本），抗告於臺灣高等法院。
                              書記官  許清秋
中    華    民    國   100    年    11    月    7     日
┌─────────────────────────────────────┐
│附表：                                                                    │
├──┬───────┬───────┬──────────┬───────┤
│編號│裁決書字號  │違規時間    │違規事實          │寄存送達時間│
│    │裁決日期    │違規地點    │違反法條          │異議期間屆滿│
│    │              │              │                    │  日期        │
├──┼───────┼───────┼──────────┼───────┤
│1   │北監蘆字第裁│95年7 月15日│在禁止臨時停車處所│96年7月4日  │
│    │  46-A0000000 │  15時36分    │  停車              │96年7月26日 │
│    │  6號         │臺北市○○街○○道路交通管理處罰條│              │
│    │96年6 月29日│              │  例第56條第1項第1款│              │
├──┼───────┼───────┼──────────┼───────┤
│2   │北監蘆字第裁│95年6月23日 │機器腳踏車不在規定│96年5月9日  │
│    │  46-A0000000 │  15時49分    │  車道行駛          │96年5月31日 │
│    │  1號         │臺北市○○路○○道路交通管理處罰條│              │
│    │96年5月4日  │              │  例第45條第1項第13 │              │
│    │              │              │  款                │              │
├──┼───────┼───────┼──────────┼───────┤
│3   │北監蘆字第裁│98年4月4日19│在道路收費停車處所│98年12月22日│
│    │  46-1AE77170 │  時40分      │  停車經催繳不依規定│99年1月11日 │
│    │  6號         │臺北市○○路│  繳費              │              │
│    │98年12月17日│              │道路交通管理處罰條│              │
│    │              │              │  例第56條第2項     │              │
├──┼───────┼───────┼──────────┼───────┤
│4   │北監蘆字第裁│98年3月30日 │在道路收費停車處所│98年12月22日│
│    │  46-1AE76487 │  15時56分    │  停車經催繳不依規定│99年1月11日 │
│    │  6號         │臺北市○○街│  繳費              │              │
│    │98年12月17日│              │道路交通管理處罰條│              │
│    │              │              │  例第56條第2項     │              │
├──┼───────┼───────┼──────────┼───────┤
│5   │北監蘆字第裁│98年3月22日 │汽車駕駛人行車速度│98年12月22日│
│    │  46-AB068392 │  4時52分     │  ，超過規定之最高速│99年1月11日 │
│    │  3號         │臺北市民權東│  限20公里以上40公里│              │
│    │98年12月17日│  路4 段西往東│  以下              │              │
│    │              │  方          │道路交通管理處罰條│              │
│    │              │              │  例第40條          │              │
├──┼───────┼───────┼──────────┼───────┤
│6   │北監蘆字第裁│98年2月16日 │在道路收費停車處所│98年12月22日│
│    │  46-1AE71042 │  19時51分    │  停車經催繳不依規定│99年1月11日 │
│    │  5號         │臺北市○○路│  繳費              │              │
│    │98年12月17日│              │道路交通管理處罰條│              │
│    │              │              │  例第56條第2項     │              │
├──┼───────┼───────┼──────────┼───────┤
│7   │北監蘆字第裁│98年2月16日 │在道路收費停車處所│98年12月22日│
│    │  46-1AE71042 │  18時44分    │  停車經催繳不依規定│99年1月11日 │
│    │  4號         │臺北市○○路│  繳費              │              │
│    │98年12月17日│  1段         │道路交通管理處罰條│              │
│    │              │              │  例第56條第2項     │              │
├──┼───────┼───────┼──────────┼───────┤
│8   │北監蘆字第裁│98年1月4日20│在道路收費停車處所│98年12月22日│
│    │  46-1AE66649 │  時35分      │  停車經催繳不依規定│99年1月11日 │
│    │  0號         │臺北市西寧南│  繳費              │              │
│    │98年12月17日│  路          │道路交通管理處罰條│              │
│    │              │              │  例第56條第2項     │              │
├──┼───────┼───────┼──────────┼───────┤
│9   │北監蘆字第裁│97年9月30日 │在道路收費停車處所│98年6月2日  │
│    │  46-1AE54253 │  12時23分    │  停車經催繳不依規定│98年6月24日 │
│    │  3號         │臺北市○○街│  繳費              │              │
│    │98年5月26日 │  2段         │道路交通管理處罰條│              │
│    │              │              │  例第56條第2項     │              │
├──┼───────┼───────┼──────────┼───────┤
│10  │北監蘆字第裁│97年9月25日 │在道路收費停車處所│98年6月2日  │
│    │  46-1AE53782 │  13時59分    │  停車經催繳不依規定│98年6月24日 │
│    │  9號         │臺北市○○街│  繳費              │              │
│    │98年5月26日 │              │道路交通管理處罰條│              │
│    │              │              │  例第56條第2項     │              │
├──┼───────┼───────┼──────────┼───────┤
│11  │北監蘆字第裁│97年8月2日11│在道路收費停車處所│98年4月9日  │
│    │  46-1AE46374 │  時55分      │  停車經催繳不依規定│98年5月1日  │
│    │  8號         │臺北市○○街│  繳費              │              │
│    │98年4月6日  │              │道路交通管理處罰條│              │
│    │              │              │  例第56條第2項     │              │
├──┼───────┼───────┼──────────┼───────┤
│12  │北監蘆字第裁│97年12月27日│駕車行經有燈光號誌│98年9月11日 │
│    │  46-CG768018 │  3時28分     │  管制之交叉路口闖紅│98年10月5日 │
│    │  3號         │臺北縣新莊市│  燈                │              │
│    │98年9月3日  │（改制為新北市○○道路交通管理處罰條│              │
│    │              │新莊區○○○路│  例第53條第1項     │              │
├──┼───────┼───────┼──────────┼───────┤
│13  │北監蘆字第裁│97年12月27日│在設有禁止停車標線│98年9月11日 │
│    │  46-DB163243 │  9時15分     │  之處所停車        │98年10月5日 │
│    │  8號         │桃園縣龜山鄉○○道路交通管理處罰條│              │
│    │98年9月3日  │  萬壽路1段   │  例第56條第1項第4款│              │
├──┼───────┼───────┼──────────┼───────┤
│14  │北監蘆字第裁│98年8月1日11│駕車行經有燈光號誌│99年3月17日 │
│    │  46-AEX88492 │  時25分      │  管制之交叉路口紅燈│99年4月8日  │
│    │  3號         │臺北市民權東│  右轉              │              │
│    │99年3月9日  │  路2段       │道路交通管理處罰條│              │
│    │              │              │  例第53條第2項     │              │
├──┼───────┼───────┼──────────┼───────┤
│15  │北監蘆字第裁│98年8月1日11│違反處罰條例之行為│99年3月17日 │
│    │  46-AEX88492 │  時25分      │  ，拒絕停車接受稽查│99年4月8日  │
│    │  0號         │臺北市民權東│  而逃逸            │              │
│    │99年3月9日  │  路2段       │道路交通管理處罰條│              │
│    │              │              │  例第60條第1項     │              │
└──┴───────┴───────┴──────────┴───────┘